---
title: "第一次作业"
author: "刘若水"
date: "2024-10-08"
output:
  word_document: default
  html_document:
    df_print: paged
---
一、读取文件
```{r}
library(readxl)
data<-read_excel("D:\\mycodelife\\workshop\\course_task\\Bicycle Inventory.xlsx")
```

二、数据概述

```{r}
library(psych)
describe(data)
```
注意到，根据表中数据关系，$inventory value=purchase cost\times quantity$，而selling price没有与其他数据关联，cumulative作为percentage的逐行累加。

三、描述性统计
（一）对数据进行简单描述
1.绘制扇形图
由于数据中有零值，因此需要处理后才能绘制饼状图
```{r}
non_zero_index <- data$`inventory value` > 0
inventory_value_filtered <- data$`inventory value`[non_zero_index]
inventory_value_filtered
```
获取非零元素后进行绘制：
```{r}
pie(inventory_value_filtered, labels = data$`Product Name`, main = "Percentage of inventory value on different products", col = rainbow(length(inventory_value_filtered)))
```

（二）按照product category和supplier进行划分
```{r}
boxplot(data$'inventory value'~data$'Product Category', 
        main = "Product Category of inventory value", 
        xlab ="",
        ylab = "inventory value")
```
该boxplot反映了不同product category下inventory value的取值
```{r}
boxplot(data$'Purchase Cost'~data$'Product Category', 
        main = "Product Category of Purchase Cost", 
        xlab ="",
        ylab = "Purchase Cost")
```
该boxplot反映了不同product category下purchase cost的取值
```{r}
library(ggplot2)
ggplot(data, aes(x = Supplier, y = `inventory value`, fill = `Product Category`)) +
  geom_bar(stat = "identity", position = "dodge") +
  labs(title = "Inventory Value by Supplier and Product Category",
       x = "Supplier",
       y = "Inventory Value") +
  theme_minimal() +
  theme(axis.text.x = element_text(angle = 45, hjust = 1)) +
  scale_fill_brewer(palette = "Set3")
```
该图反映了不同product category,supplier下的inventory value。

四、回归分析

1.研究成本是否和售价高低存在关联

```{r}
model_multi <- lm(data$`Selling Price` ~ data$`Purchase Cost`)

summary(model_multi)
```

回归表示：
残差（Residuals）：
Min：-37.755，1Q（第一四分位数）：-4.430，Median（中位数）：-0.003，3Q（第三四分位数）：8.493，Max：28.796。
这些残差值代表实际售价和模型预测值之间的差异，范围从大约 -37.755 到 28.796。理想情况下，残差应尽可能接近零，表明模型拟合效果较好。
系数（Coefficients）：

(Intercept) 截距：8.01597，这意味着当购买成本为0时，模型预测的销售价格为8.02（这个值在实际情境下可能没有太大实际意义）。
Purchase Cost 系数：1.34475，表示购买成本每增加1个单位，销售价格预计增加约1.34个单位。
标准误差 (Std. Error)：表示系数的不确定性。
截距的标准误差：5.64885。
购买成本系数的标准误差：0.02016，较小的标准误差表明这个估计比较精确。
t 值：t值为66.711，表示购买成本系数的估计值远离零，表明其对售价的影响非常显著。
p 值 (Pr(>|t|))：购买成本的p值小于2e-16，表明它在统计上非常显著，具有高度相关性。
模型的整体拟合优度：

残差标准误差 (Residual standard error)：15.52，这表示模型的残差有15.52个单位的标准误差，残差越小模型拟合越好。
Multiple R-squared：0.9951，表明购买成本解释了99.51%的销售价格的变异，模型拟合度非常好。
Adjusted R-squared：0.9949，与Multiple R-squared非常接近，这表明模型的拟合度依然较高，即使考虑到自变量的个数。
F统计量 (F-statistic)：4450，且p值 < 2.2e-16，这表明整个模型非常显著。
总结：
这个模型表明，购买成本对销售价格有非常强的正向影响，且这种关系具有高度的统计显著性。
购买成本可以很好地解释销售价格的变化，R平方值接近1，表示模型的拟合度非常高。
由于残差较小，且p值极小，可以认为模型在解释数据时表现得非常好。

2.进行分组回归，不同产品的售价和价格的关系
首先将非数值型变量转化为因子
```{r}
data$supplier <- as.factor(data$Supplier)
data$category <- as.factor(data$`Product Category`)
```
构建回归模型
```{r}
model <- lm(data$`Selling Price` ~ data$`Purchase Cost` + supplier + category, data = data)

# 查看回归结果
summary(model)
```
1. 系数解读：
(Intercept)：截距（12.15665）表示当成本和所有因子变量的值为零时，售价的估计值。然而，因子变量（如供应商和类别）不可能为零，它们表示的是相对于基准类别的相对影响。

data$Purchase Cost（成本的回归系数）：估计值为1.32657，表示当成本每增加 1 个单位，售价预计增加约 1.33 个单位，并且这个变量显著（p值为 5.29e-13，远小于 0.05）。这意味着成本对售价有强烈的正向影响。

supplier 和 category 的系数：这些系数是相对于基准类别（默认第一个类别）的影响。我们可以看到：

supplier 的 p 值：所有供应商的 p 值都大于 0.05（如 Bike-One, Run-Up Bikes 等），意味着供应商对售价的影响不显著。
category 的 p 值：所有产品类别的 p 值也都大于 0.05，意味着产品类别对售价的影响不显著。
2. 统计显著性：
星号标记（*）**：通常用于标记显著性水平。
data$Purchase Cost 的 p 值非常小（< 0.001），有三个星号（***），说明成本对售价有显著的影响。
其他变量（如供应商和类别）没有显著性标记，说明这些控制变量没有显著影响。
3. R-squared 值：
Multiple R-squared: 0.9969 和 Adjusted R-squared: 0.9949：表示模型能够很好地解释数据的变异，99.69% 的售价波动可以由成本、供应商和类别共同解释。这是非常高的 R-squared 值，说明你的模型拟合度很好。
4. F-statistic：
F-statistic 值为 498.9，p 值非常小（5.636e-16），表明整个模型在统计上是显著的，至少有一个解释变量对因变量（售价）有显著影响。
结论：
成本对售价有显著的正向影响，随着成本增加，售价也会增加。
供应商和产品类别在这个模型中没有显著影响（p 值大于 0.05）。
模型的解释力很高（R-squared 值接近 1），说明你选取的变量对售价有很强的解释力。
